臺灣橋頭地方法院刑事判決　　　　　110年度交簡上字第122號
上　訴　人
即　被　告　蘇昱豪


上列上訴人因過失傷害案件，不服本院橋頭簡易庭於民國110 年
9 月23日110 年度交簡字第1336號所為第一審刑事簡易判決（聲
請簡易判決處刑案號：110年度偵字第8142號），提起上訴，本
院管轄第二審之合議庭判決如下：
    主  文
上訴駁回。
蘇昱豪緩刑貳年。
    事實及理由
一、本案經本院審理結果，認第一審以上訴人即被告蘇昱豪犯過
    失傷害罪，處拘役50日，如易科罰金，以新臺幣1000元折算
    1 日，認事用法、量刑均無不當，應予維持，除補充被告於
    本院審理時之自白（見交簡上卷第48頁、第70頁、第77頁）
    、本院110 年11月1 日辦理刑事案件電話紀錄查詢表（交簡
    上卷第27頁）、110 年9 月28日和解書（交簡上卷第43頁）
    為證據外，餘均引用第一審判決書記載之事實、證據及理由
    （詳如附件）。
二、按被告以外之人於審判外之言詞或書面陳述，屬傳聞證據，
    原則上不得作為證據；惟按被告以外之人於審判外之陳述，
    雖不符刑事訴訟法第159 條之1 至第159 條之4 之規定，而
    經當事人於審判程序同意作為證據，法院審酌該言詞陳述或
    書面陳述作成時之情況，認為適當者，亦得為證據，刑事訴
    訟法第159 條第1 項、第159 條之5 第1 項分別定有明文。
    查本判決所引用屬於傳聞證據之部分，均已依法踐行調查證
    據程序，且檢察官及被告於本院審理時，均明示同意有證據
    能力（簡上卷第48頁至第49頁），基於尊重當事人對於傳聞
    證據之處分權，及證據資料愈豐富愈有助於真實發現之理念
    ，本院審酌該等證據作成時情況，並無違法取證之瑕疵，且
    無顯不可信之情形，以之作為證據應屬適當，自均有證據能
    力。
三、被告上訴意旨略以：被告已與告訴人達成和解，請給予緩刑
    之宣告等語（簡上卷第9 頁、第47頁）。
四、上訴論斷：
    原審判決依具體個案認定事實，認被告上開犯行事證明確，
    並認被告符合自首要件，依刑法第62條前段規定減輕其刑，
    復審酌被告於騎車過程中未能善盡駕駛之注意義務，導致告
    訴人受傷之結果，所為應予非難；復考量被告過失之程度、
    情節、告訴人所受傷勢；兼衡被告迄未與告訴人達成和解，
    致告訴人之損害尚未能填補；暨被告高職畢業之智識程度、
    勉持之經濟狀況等一切情狀，量處如拘役50日，並諭知易科
    罰金折算標準，經核原審判決認事用法，均無不合，且在量
    刑上已具體斟酌刑法第57條各款所列情狀，本於被告之責任
    為基礎，並未偏執一端，而有失輕重之情事，亦未逾越法定
    範圍，而無違法或失當之處，被告之上訴自應予駁回。至被
    告已與告訴人和解，此部分則另由本院考量予以緩刑如下述
    。
五、末查，被告前未曾因故意犯罪受有期徒刑以上刑之宣告，其
    因一時不慎，致罹刑章，然其始終坦承犯行，且於原審判決
    後，業與告訴人達成和解並已依和解書之內容履行完畢等事
    實，有上開電話紀錄查詢表與和解書在卷可稽，足見被告犯
    後有積極面對、反省負責之態度，且已以實際行動填補其所
    肇生之損害，依上開情狀可認被告經此偵審及科刑程序後，
    當能知所警惕，應無再犯之虞，考量刑罰之社會一般預防及
    就本案具體個案特別預防之要求，本院因認被告所受宣告刑
    以暫不執行為適當，爰依刑法第74條第1 項第1 款之規定，
    併予宣告如主文第2 項所示之緩刑期間。
據上論結，應依刑事訴訟法第455 條之1 第1 項、第3 項、第36
8 條、第373 條，判決如主文。
本案經檢察官呂建興聲請簡易判決處刑，檢察官陳登燦到庭執行
職務。
中    華    民    國   111    年    2     月    18    日
                  刑事第一庭    審判長法  官  楊智守
                                      法  官  王奕華
                                      法  官  陳狄建
以上正本證明與原本無異。
不得上訴。
中    華    民    國   111    年    2     月    18    日
                                      書記官  謝怡貞
附件：
臺灣橋頭地方法院刑事簡易判決       110年度交簡字第1336號
聲  請  人  臺灣橋頭地方檢察署檢察官
被      告  蘇昱豪
上列被告因過失傷害案件，經檢察官聲請以簡易判決處刑（110
年度偵字第8142號），本院判決如下：
    主  文
蘇昱豪犯過失傷害罪，處拘役伍拾日，如易科罰金，以新臺幣壹
仟元折算壹日。
    事實及理由
一、本件之犯罪事實及證據，除證據部分補充「高雄市0000
    0000000000000000000000000 0
    00路0000000號查詢機車駕駛人2 份」外，其餘均
    引用檢察官聲請簡易判決處刑書之記載（如附件）。
二、按轉彎車應讓直行車先行，道路交通安全規則第120 條第1
    項第7 款定有明文，此為一般汽車駕駛人所應注意並確實遵
    守之事項。查被告考領有適當之駕駛執照，有道路交通事故
    調查報告表（二）-1及公路監理電子閘門證號查詢汽車駕駛
    人在卷可查，對此自難諉為不知，其駕車上路，自應注意依
    上開規定行駛。復衡案發當時天候陰、日間自然光線、柏油
    路面乾燥、無缺陷、無障礙物及視距良好等節，亦有前揭道
    路交通事故調查報告表（一）附卷為憑，客觀上並無不能注
    意之情事，被告騎乘上開機車行經上開路段時疏未注意，未
    禮讓直行車先行，肇致本案車禍事故之發生，則其駕駛行為
    顯有過失甚明；又告訴人受有如聲請意旨所載之傷勢，確係
    導因於本案車禍事故，是以被告之過失行為，與告訴人之受
    傷結果間，具有相當因果關係至明。綜上所述，本案事證已
    臻明確，被告上開過失傷害之犯行，足堪認定。
三、論罪科刑：
  （一）核被告所為，係犯刑法第284條前段之過失傷害罪。
  （二）又被告於肇事後在未被有偵查犯罪職權之機關或公務員
        發覺前，主動向前往其就醫之醫院處理之員警坦承其為
        車禍肇事之人，此有高雄市政府道路交通事故肇事人自
        首情形紀錄表在卷可稽，堪認符合自首要件，爰依刑法
        第62條前段規定，減輕其刑。
  （三）茲審酌被告於騎車過程中未能善盡駕駛之注意義務，導
        致告訴人受傷之結果，所為應予非難；復考量被告過失
        之程度、情節、告訴人所受傷勢；兼衡被告迄未與告訴
        人達成和解，致告訴人之損害尚未能填補；暨被告高職
        畢業之智識程度、勉持之經濟狀況等一切情狀，量處如
        主文所示之刑，並諭知易科罰金折算標準。
四、依刑事訴訟法第449 條第1 項前段、第3 項、第454 條第2
    項，逕以簡易判決處刑如主文。
五、如不服本判決，應於本判決書送達之日起20日內，向本院提
    出上訴書狀（須附繕本），上訴於本院管轄之第二審地方法
    院合議庭。
六、本案經檢察官呂建興聲請簡易判決處刑。
中    華    民    國   110    年    9     月    23    日
                  橋頭簡易庭    法  官  廖華君
以上正本證明與原本無異。
中    華    民    國   110    年    9     月    23    日
                                書記官  陳佳彬
 
附錄論罪科刑法條：
刑法第284條前段
因過失傷害人者，處1年以下有期徒刑、拘役或10萬元以下罰金
。
 
附件：
臺灣橋頭地方檢察署檢察官聲請簡易判決處刑書
                                     110年度偵字第8142號
    被      告  蘇昱豪  （年籍詳卷）
上列被告因過失傷害案件，業經偵查終結，認為宜聲請以簡易判
決處刑，茲將犯罪事實及證據並所犯法條分敘如下：
        犯罪事實
一、蘇昱豪於民國109 年12月3 日7 時53分許，騎乘車牌號碼00
    0-0 DM號普通重型機車，沿高雄市永安區永安路由東往西方
    向行駛，行經該路段15號對面，欲左轉至永安路15號誠毅紙
    廠時，本應注意轉彎車應讓直行車先行，而依當時天候陰、
    日間有自然光線、柏油路面乾燥無缺陷且無障礙物、視距良
    好，並無不能注意之情事，竟疏未注意及此，未禮讓直行車
    先行即貿然左轉，適有郭宏中騎乘車牌號碼000-0000號普通
    重型機車，沿同路段同向行駛至該處，雙方因而發生碰撞，
    致郭宏中當場人車倒地，受有右鎖骨骨折、頭部鈍挫傷合併
    內出血腦震盪及頭皮撕裂傷1 公分、右手擦挫傷之傷害。
二、案經郭宏中訴由高雄市政府警察局岡山分局報告偵辦。
        證據並所犯法條
一、證據清單：
  (1)被告蘇昱豪於警詢之自白。
  (2)告訴人郭宏中於警詢之指述。
  (3)道路交通事故初步分析研判表、道路交通事故現場圖、道路
    交通事故調查報告表(一)、(二)-1各1 份、道路交通事故談話紀
    錄表2 份、現場照片32張、監視器影像擷取照片11張。
  (4)高雄市立岡山醫院、臺南市立醫院診斷證明書各1紙。
二、核被告所為，係犯刑法第284 條前段之過失傷害罪嫌。
三、依刑事訴訟法第451條第1項聲請逕以簡易判決處刑。
    此    致
臺灣橋頭地方法院
中    華    民    國   110    年    6     月    28    日
                        檢  察  官   呂 建 興